【裁判字號】    99,簡上,102
【裁判日期】    990914
【裁判案由】    竊盜
【裁判全文】
臺灣基隆地方法院刑事判決             99年度簡上字第102號
上  訴  人  臺灣基隆地方法院檢察署檢察官
被      告  乙○○
上列上訴人因被告竊盜案件，不服本院基隆簡易庭中華民國99年
4 月7 日99年度基簡字第461 號第一審簡易判決（聲請簡易判決
處刑案號：99年度偵字第1109號），提起上訴，本院管轄之第二
審合議庭判決如下：
    主      文
上訴駁回。
    事實及理由
一、本案經本院審理結果，認原審以被告乙○○所為係犯刑法第
    320 條第1 項之普通竊盜罪，而判處被告拘役50日，如易科
    罰金，以新臺幣1 千元折算1 日，其認事用法均無違誤，量
    刑亦屬妥適，應予維持，爰引用原審刑事簡易判決書記載之
    事實、證據及理由（如附件）。
二、檢察官依被害人全成通運有限公司（下稱全成公司）請求提
    起上訴之上訴意旨略以：被告竊取之電纜線價值新臺幣（下
    同）二十餘萬元，原審僅判處拘役50日，被告僅須五萬元即
    可免除拘役刑責，量刑過輕，爰提起上訴等語。被告對此則
    供稱：原審判伊竊盜罪，伊沒有意見，伊當時在該處承包水
    泥舖面工程，原審判決之後，伊有去該處找廠長洽談賠償事
    宜，因對方還有欠伊工程款，伊想相互抵銷後，每月分期付
    款，但廠長要求伊賠償 330公尺之電纜線，伊目前失業，無
    力負擔前述金額，伊有意願賠償對方，希望分期付款等語。
三、經查：被害人全成公司之負責人甲○○雖到庭證稱：伊公司
    損失之金額大約在二十餘萬元，這二十餘萬元是請水電材料
    商幫忙估價的，伊公司失竊之電線每一綑口徑大約 250mm平
    方，每綑長約90公尺，共失竊三綑，估價單上是以 270公尺
    （三綑、每綑90公尺）乘以750元（每公尺市價）得出202,5
    00元。伊問過技工丁○○，他是以一綑六萬元計算，他當時
    是抓大約的價錢，因前揭電線是很久以前公司之財產，伊不
    了解價格，故請水電行進行估價供公司參考，也不是說一定
    是二十萬元。被告在原審判決後到伊公司找過廠長一次，要
    向伊公司收取施工費用，廠長要求他就竊盜部分談和解，公
    司才願意付款，被告當時沒有回答，離去後即未再到伊公司
    。伊認為被告竊取之財物價值不止五萬元，應對被告判處更
    重之刑罰，才能顯現正義等語，並提出估價單為憑。細觀前
    揭估價單上，雖蓋有「同發興業有限公司」之統一發票專用
    章，並記載「品名250m/m、數量270米、單價750、金額2025
    00」等內容，然而，電纜線之價格除因截面積（即前述平方
    公厘）不同有所差別外，亦會因廠牌之相異或國際銅價之波
    動而影響價格，證人甲○○既證稱「失竊之電線是很久以前
    公司之財產」，核與證人丁○○所述「失竊之電線是公司遷
    址時拆卸回來，存放二、三年回收待用」等情相符，足認被
    告所竊取之電纜線並非全新品，於民事損害賠償訴訟中，尚
    有應扣除折舊部分以計算損害賠償數額之疑慮，自難僅憑證
    人甲○○上開證言及前揭估價單之內容，逕認被害人全成公
    司受損害之數額確為 202,500元。況且，證人甲○○尚陳稱
    ：若被告與伊公司達成和解，伊公司就刑事部分即無追究到
    底求處更重刑度之意；被告於本院審判期日與證人甲○○（
    以被害人全成公司之法定代理人身分）磋商之結果，就總金
    額部分雖有共識（雙方有意以 202,500元扣除被告主張之工
    程款26,000元，作為被告應償還之總金額），惟就分期付款
    之金額無法取得共識，致無法當庭達成和解（詳如卷附審判
    筆錄）。而關於刑之量定，係實體法上賦予法院得為自由裁
    量之事項，倘其未有逾越法律所規定之範圍，除顯有失出失
    入等科罰與罪責不相當之情形外，應予尊重，不得任意加以
    指摘。國家基於刑罰權之行使，對於被告之竊盜行為論罪科
    刑，無論被告就刑事部分受判處之刑度為何及是否執行完畢
    ，均不因此減輕或免除被告對被害人全成公司所應負擔之民
    事賠償責任，被害人全成公司如真意係在追究被告之民事賠
    償責任，自應循民事訴訟程序加以主張。本院審酌被告因一
    時貪念，不思循正當途徑賺取生活所需，反以竊盜手段希冀
    不勞而獲，法治觀念雖有偏差，惟其犯後坦承犯行，態度尚
    可，對於被害人全成公司造成損害之程度，暨其違犯本案之
    手法、前科素行等一切情狀，認原審本於法律所賦予之裁量
    權限所為刑之宣告尚屬允當，並無過輕情事。原審判決認事
    用法及量刑既均無瑕疵可指，應認檢察官之上訴為無理由，
    應予駁回。
據上論斷，應依刑事訴訟法第455 條之1 第1 項、第3 項、第36
8 條、第373 條，判決如主文。
本案經檢察官林伯宇到庭執行職務。
中    華    民    國    99    年    9     月    14    日
                  刑事第三庭  審判長法  官  陳志祥
                                    法  官  黃梅淑
                                    法  官  張婷妮
以上正本證明與原本無異。
本件判決不得上訴。
中    華    民    國    99    年    9     月    14    日
                                    書記官  洪佳如
附錄本案論罪科刑法條
中華民國刑法第320條第1項
意圖為自己或第三人不法之所有，而竊取他人之動產者，為竊盜
罪，處5 年以下有期徒刑、拘役或5 百元以下罰金。
【附件】
臺灣基隆地方法院刑事簡易判決         99年度基簡字第461號
聲  請  人  臺灣基隆地方法院檢察署檢察官
被      告  乙○○


上列被告因竊盜案件，經檢察官聲請以簡易判決處刑（99年度偵
字第1109號），本院判決如下：
    主      文
乙○○竊盜，處拘役伍拾日，如易科罰金，以新臺幣壹仟元折算
壹日。
    事實及理由
一、本件犯罪事實、證據及應適用之法條，均引用檢察官聲請簡
    易判決處刑書（以下簡稱「聲請書」）之記載（詳如附件）
    。
二、本院審酌被告乙○○不思以正當勞力換取財物，妄想以竊盜
    手段不勞而獲，觀念殊不足取，並待矯治；惟慮及被告本次
    竊盜財物之價值（所得利益，詳如聲請書所載）、對被害人
    財產法益侵害之程度，併其犯罪動機、目的、如聲請書所載
    之犯案手法、素行及已表悛悔之犯後態度等一切情狀，從輕
    量處如主文所示之刑，併諭知易科罰金之折算標準。
三、依刑事訴訟法第四百四十九條第一項前段、第四百五十四條
    第二項，刑法第三百二十條第一項、第四十一條第一項前段
    ，刑法施行法第一條之一，逕以簡易判決處刑如主文。
如不服本判決，得自收受送達之日起10日內，向本院提起上訴。
中    華    民    國    99    年    4     月    7     日
                  基隆簡易庭法  官  王慧惠
以上正本證明與原本無異。
如不服本判決，應於判決送達後10日內，向本院提出上訴書狀，
敘述上訴理由，上訴於本院合議庭，並按他造當事人之人數附具
繕本。
中    華    民    國    99    年    4     月    7     日
                            書記官  王一芳
附錄論罪法條：
刑法第320 條第1 項
意圖為自己或第三人不法之所有，而竊取他人之動產者，為竊盜
罪，處5 年以下有期徒刑、拘役或5 百元以下罰金。
附件：
臺灣基隆地方法院檢察署檢察官聲請簡易判決處刑書
                                      99年度偵字第1109號
    被      告  乙○○  男  40歲（民國○○年○○月○○日生）
                        住基隆市○○區○○路116號2樓
                        國民身份證統一編號：Ｚ000000000號
上被告因竊盜案件，業經偵查終結，認為宜聲請以簡易判決處刑
，茲將犯罪事實及證據並所犯法條分敘如下：
        犯罪事實
一、乙○○意圖為自己不法之所有，於民國99年1月13日凌晨零
    時許，委請不知情之詹建昌（所涉竊盜案件，另為不起訴處
    分）駕駛車號DY-5223號之自用小客車，至基隆市○○區○○路61號對面，由其徒手竊取全成通運有限公司（下稱全成
    公司）置於該處空地之電纜線3捆（共約90公尺），並將電
    纜線搬運至詹建昌之上開車輛後，委請詹建昌將之載運至乙○○位於基隆市○○區○○路99號之住處，其後乙○○再騎
    車返回住處，持美工刀取下電纜線之包覆塑膠，將電纜線出
    售予不知情之資源回收場，得款新臺幣3萬元。嗣為警調閱
    案發現場附近之監視器，查得詹建昌車輛之車號，而循線查
    獲乙○○。
二、案經基隆市警察局第三分局報告偵辦。
        證據並所犯法條
一、證據：（一）全成公司技工丁○○之證詞。
          （二）證人詹建昌之證詞。
          （三）監視器翻拍照片3張。
          （四）被告乙○○之自白。
二、所犯法條：核被告所為，係犯刑法第320條第1項之竊盜罪嫌
    。
三、依刑事訴訟法第451條第1項聲請逕以簡易判決處刑。
    此    致
臺灣基隆地方法院基隆簡易庭
中    華    民    國    99    年    3     月    29    日
                              檢察官 丙 ○ ○
本件正本證明與原本無異
中    華    民    國    99    年    3     月    30    日
                              書記官 鍾 向 昱 1
附錄所犯法條：
中華民國刑法第320條（普通竊盜罪、竊佔罪）
意圖為自己或第三人不法之所有，而竊取他人之動產者，為竊盜
罪，處5年以下有期徒刑、拘役或5百元以下罰金。
意圖為自己或第三人不法之利益，而竊佔他人之不動產者，依前
項之規定處斷。
前二項之未遂犯罰之。
附記事項：
本件係依刑事訴訟法簡易程式辦理，法院簡易庭得不傳喚被告、
輔佐人、告訴人、告發人等出庭即以簡易判決處刑；被告、被害
人、告訴人等對告訴乃論案件如已達成民事和解而要撤回告訴或
對非告訴乃論案件認有受傳喚到庭陳述意見之必要時，請即另以
書狀向簡易法庭陳述或請求傳訊。

司法院資訊處製作；財團法人民間司法改革基金會備份。
